【裁判字號】    90,裁,1041
【裁判日期】    901213
【裁判案由】    聲請停止執行
【裁判全文】
最  高  行  政  法  院  裁  定                    九十年度裁字第一○四一號
    抗  告  人  林肯盟業有限公司
    代  表  人  乙○○
    相  對  人  經濟部
    代  表  人  甲○○
右抗告人因聲請停止執行事件，不服臺中高等行政法院中華民國九十年十月十九日九
十年度停字第二○號裁定，提起抗告。本院裁定如左︰
    主  文
抗告駁回。
抗告訴訟費用由抗告人負擔。
    理  由
原審裁定以：抗告人因公司法事件，依行政訴訟法第一百十六條第三項規定，聲請裁
定停止經濟部九十年十月三日經（九○）中字第○九○三四五五四三八○號行政處分
之執行。核其所聲請停止執行之原處分機關即相對人經濟部所在地係臺北市，應由臺
北高等行政法院管轄。爰將本件移送於有管轄權之該管高等行政法院。按「對於公法
人之訴訟，由其公務所所在地之行政法院管轄。其以公法人之機關為被告時，由該機
關所在地之行政法院管轄。」「訴訟之全部或一部，法院認為無管轄權者，依原告聲
請或依職權以裁定移送於其管轄法院。」行政訴訟法第十三條第一項、第十八條、民
事訴訟法第二十八條第一項定有明文。原審裁定將本件移送於有管轄權之臺北高等行
政法院，自無違誤。抗告意旨主張：本件聲請停止執行之行政處分，係經濟部授權由
其組織法所明定中部辦公室所為，原處分所載機關地址為臺灣省南投縣中興新村省府
路四號，依行政訴訟法第十四條之規定，應以其處分住所地之行政法院管轄。又抗告
人認相對人住所地位址界境不明，無法辯別有管轄權之行政法院，請依行政訴訟法第
十六條之規定，指定臺中高等行政法院為管轄法院等語。查「經濟部（以下簡稱本部
）為辦理承受臺灣省政府建設廳業務，特設『經濟部中部辦公室』（以下簡稱本辦公
室）。」、「本辦公室應依本部分層負責授權規定行使職權，並以本部名義對外行文
。」此為經濟部中部辦公室設置要點第一點、第五點所明定。是則經濟部中部辦公室
僅係相對人經濟部之地區性派出單位，並非獨立之機關。本件系爭行政處分載明機關
為「經濟部」，機關首長由「部長甲○○」署名，抗告人亦以經濟部為相對人而聲請
停止執行，自應以經濟部所在地之臺北市以決定其管轄法院，殊不得以系爭行政處分
之發文地址決定其管轄法院，尤無行政訴訟法第十六條指定管轄之適用。綜上所述，
抗告意旨，非有理由，應予駁回。
據上論結，本件抗告為無理由，爰依行政訴訟法第二百七十二條、第一百零四條、民
事訴訟法第四百九十二條第一項、第九十五條、第七十八條，裁定如主文。
中    華    民    國      九十      年      十二      月      十三      日
                    最 高 行 政 法 院  第 五 庭
                                審 判 長 法  官      廖  政  雄
                                         法  官      趙  永  康
                                         法  官      林  清  祥
                                         法  官      鍾  耀  光
                                         法  官      姜  仁  脩
右  正  本  證  明  與  原  本  無  異
                                         法院書記官  張  雅  琴
中    華    民    國      九十      年      十二      月      十三      日


司法院資訊處製作；財團法人民間司法改革基金會備份。
